# 实务案例 2

提问人：Ryan_q 时间：2022-09-21 18:33:35
@chenyiwei，陈版主，一个公司C公司，之前是两个自然人股东持股，分别是A公司实控人的弟弟和A公司的一个自然人股东。 2021 年 9 月股权转让至B公司成为其子公司， 2022 年 7 月转出，股东仍为两个自然人。这样的情况下，将B公司纳入合并时，要不要把C公司去年 9 月至今年 7 月这一段的收益纳入A公司的合并范围？
望陈版主指导！

回答人：chenyiwei
在A和B的实控人不是同一人的前提下（如前面讨论，这种可能性较大），且C的两次股权转让并非一揽子交易，则C在作为B的子公司期间实际上是被B的实控人控制的，所以后续再由A购入，实控人又变化了，所以是非同一控制下合并。